臺灣桃園地方法院刑事判決　　　　　　　　　　　　　九十三年度訴緝字第八五號
　　公　訴　人　臺灣桃園地方法院檢察署檢察官
　　被　　　告　丙○○　男　二.
　　選任辯護人　葉智幄律師
　　　　　　　　許朝財律師
　　　　　　　　張育祺律師
右列被告因毒品危害防制條例案件，經檢察官提起公訴（九十一年度偵字第二六八
八號），本院判決如左︰
    主  文
丙○○共同販賣第三級毒品，累犯，處有期徒刑伍年貳月。扣案之第三級毒品Ｋ他命
貳拾伍罐（原總毛重伍伍點陸公克，總淨重壹捌點伍玖公克，經取樣零點四公克化驗
，驗餘淨重壹捌點壹玖公克，含貳拾伍罐罐裝物）、「000000000」門號
行動電話機具壹具（含ＳＩＭ卡壹枚），均沒收。
    事  實
一、丙○○前於民國八十六年間因犯詐欺罪，經臺灣臺中地方法院於八十七年五月二
    十九日，以八十七年度易更字第一三號判處有期徒刑八月確定，又因軍法逃亡案
    件，經判處有期徒刑一年，嗣經臺灣臺中地方法院裁定定應執行刑為有期徒刑一
    年六月確定，甫於八十八年六月二十七日縮短刑期執行完畢。詎仍不知悛悔，其
    與林惠婷（綽號「辣椒」，所涉共同販賣第三級毒品罪，業經臺灣高等法院於九
    十三年八月十日，以九十三年度上訴字第七四號判處有期徒刑五年二月）與綽
    號「大仁」之己○○（未經檢察官起訴）三人均明知Ｋ他命（Ketamine）係業經
    公告列為毒品危害防制條例第二條第二項第三款之第三級毒品，不得販賣、運輸
    ，竟共同意圖營利，基於販賣第三級毒品Ｋ他命之犯意聯絡及行為分擔，於九十
    一年十一月八日二十三時許，由丁○○（另經臺灣桃園地方法院檢察署檢察官為
    不起訴處分）以其所有之「000000000」門號行動電話，撥打己○○
    （即綽號「大仁」之人）所有「000000000」門號行動電話，要求己○○幫忙預訂位於桃園縣桃園市○○路之獅子王舞廳包廂，迨於翌日（即九十一
    年十一月九日）凌晨零時某分許，丁○○抵達桃園市並由己○○帶同進入獅子王
    舞廳包廂後，丁○○遂向己○○表明，欲以新臺幣（下同）一萬元（價款先行積
    欠，丁○○日後再清償）購買第三級毒品Ｋ他命二十五罐（原總毛重五五點六公
    克，總淨重一八點五九公克，經取樣零點四公克化驗，驗餘淨重一八點一九公克
    ，含二十五罐罐裝物）供己施用，己○○應允後遂先行離去。嗣後丁○○便以其
    所有之前揭行動電話數度撥打予己○○詢問是否已購妥，己○○於電話回覆已購
    妥，己○○旋即指示丙○○自位於桃園縣桃園市○○○路○段五九號五樓之三丙○○住處騎車附載林惠婷攜帶上開第三級毒品Ｋ他命二十五罐及渠所有之上開「
    000000000」門號行動電話外出，而共同運輸上開第三級毒品Ｋ他命
    二十五罐前去與丁○○進行毒品交易，期間並由林惠婷使用上開「00000
    0000」門號行動電話與丁○○聯繫，雙方並約在桃園縣桃園市○○路與和平
    路口之ＯＫ便利商店前進行毒品交易。迨於九十一年十一月九日凌晨三時三十五
    分許，丙○○、林惠婷到達前開ＯＫ便利商店後，由林惠婷先行下車將上開第三
    級毒品Ｋ他命二十五罐交付予丁○○，丙○○則在旁目睹林惠婷與丁○○之交易
    過程，林惠婷且代己○○收取丁○○要返還予己○○之六千元現金（該六千元是
    丁○○要清償日前積欠己○○之欠款，與本案販賣毒品之犯行無關），隨即為警
    當場查獲，並扣得丁○○甫購入之上開第三級毒品Ｋ他命二十五罐、林惠婷持有
    中之六千元現金與己○○所有交予林惠婷使用之上開供犯罪所用之「0000
    00000」門號行動電話機具一具（含ＳＩＭ卡一枚）、丁○○所有之上揭「
    000000000」門號行動電話。
二、案經臺北市政府警察局信義分局移送臺灣桃園地方法院檢察署檢察官偵查起訴。
    理  由
一、訊據被告丙○○固不否認於九十一年十一月九日凌晨三時三十五分許，有騎乘機
    車附載同案被告林惠婷，而同案被告林惠婷身上攜帶扣案之上開二十五罐第三級
    毒品Ｋ他命，前往桃園縣桃園市○○路與和平路口之ＯＫ便利商店前與證人丁○○見面，於同案被告林惠婷將上開二十五罐第三級毒品Ｋ他命交予證人丁○○之
    際，為警當場查獲，並經警扣得上開二十五罐第三級毒品Ｋ他命之事實不諱，惟
    矢口否認於右揭時地有與同案被告林惠婷、未經起訴之證人己○○共同販賣第三
    級毒品Ｋ他命之犯行，辯稱：當天是林惠婷與綽號「大仁」的己○○先到我大興
    西路二段五三號五樓之三的租屋處，後來己○○接到電話後說有事要先出去，叫
    林惠婷在我那邊等他。後來己○○回來，有受傷，眼睛瘀青，拿出一包東西（即
    查獲的Ｋ他命，用紅、白相間的紙袋包裝），林惠婷問他拿那個東西做什麼，並
    要己○○拿回去退。己○○有打電話給丁○○說他女朋友要拿東西去還給他，他
    是到陽台去講電話的，我不清楚他們之間的對話。我當時不知道那是什麼東西，
    一直到查獲時，我才知道那是Ｋ他命。因為己○○眼睛受傷沒有辦法騎車，所以
    己○○叫我載林惠婷去獅子王舞廳樓下，我騎我的機車載林惠婷，林惠婷有帶己○○的手機出去，林惠婷途中有接聽及撥打電話，她打電話是告訴丁○○說她快
    到了，至於她接電話的內容，我不知道。我從大興西路繞到埔子派出所轉陽明路
    ，再走民族路，車子停在獅子王舞廳樓下附近ＯＫ便利商店旁邊，我車子還沒有
    停好，林惠婷就下車走過去與丁○○碰面，他們是在ＯＫ便利商店前見面，我還
    沒有走過去，警察就過來了云云。
二、經查，本件判斷之關鍵點在於同案被告林惠婷當時究竟是要攜帶上開二十五罐Ｋ
    他命前去交貨販賣給證人丁○○，而被告丙○○是否知悉上情卻仍騎車附載同案
    被告林惠婷共同參與本件販賣毒品之行為，抑或如同同案被告林惠婷所辯：伊當
    時係要代替己○○將上開二十五罐Ｋ他命退還給丁○○云云，被告丙○○所辯：
    伊當時不知道那是什麼東西，一直到查獲時，才知道那是Ｋ他命云云。
  (一)右揭犯罪事實，已據證人丁○○於九十三年十月十九日及同年十一月八日本院審
    理中經交互詰問後仍堅詞結證稱：當天我在臺北打電話請「大仁」幫我訂獅子王
    的包廂，我到桃園的時候打電話給「大仁」，「大仁」再帶我去獅子王舞廳，因
    那邊包廂不好訂，「大仁」是桃園人比較好訂。我與很多朋友一起去獅子王，我
    是在舞廳包廂的時候，請「大仁」幫我買Ｋ他命，他說一次買二十五支，一萬元
    ，比較便宜。當天看到「大仁」的時候，他沒有受傷，臉上也沒有傷。當天我還
    沒有給他一萬元。我當時身上沒有那麼多錢，我是與我的朋友合資買的，等我向
    我朋友收到錢以後再給他錢，「大仁」帶我們到包廂之後就先離開，我們是十二
    點多到包廂，我大約凌晨一、二點打電話給「大仁」，問他買到了沒有，電話是
    「大仁」接的。「大仁」告訴我說已經買到了。我在那邊等的時候，有再打蠻多
    通電話給「大仁」，本來是「大仁」接的，後來打的電話不是「大仁」接的，是
    一個女孩子接的，我們約在獅子王對面的便利商店見面。「大仁」說等一下會有
    一個女孩子拿東西來給我，後來看到林惠婷，我才知道之前在舞廳有見過幾次，
    「大仁」還叫我拿六千元給那個女孩子，那是包廂與門票的錢。我不知道那個女
    孩的姓名，但就是後來與我一起被查獲的女孩。他們的機車就停在旁邊而已。當
    時林惠婷已經將東西拿給我了等語明確（參見本院一卷第一三一—一三二、一三
    四—一三六、一六四—一六五頁），並核與證人丁○○前於九十一年十一月九日
    警詢及同日初次偵查中所陳述之情節大致相符。雖證人丁○○於警詢及偵查中，
    就是否先在電話中聯繫證人己○○購買Ｋ他命二十五罐，及電話中係與證人己○○或同案被告林惠婷約妥交易地點等情，與其與本院審理中之上開所述略有不一
    ，然因證人丁○○於本院審理中係經交互詰問後所為之證述，應較其於警詢及偵
    查中未居於證人地位具結而為之陳述更為詳細明確，可認此不一之處，當係證人
    丁○○於警詢及偵審中回答問題之詳細程度而有別，尚無礙於本件犯罪事實之認
    定，故本院採擇證人丁○○於本院審理中經交互詰問所為之證述作為認定之依據
    ，附予敘明。又據本件查獲警員即證人戊○於九十二年十一月十一日本院審理中
    結證稱：當初是有民眾打電話到臺北市政府信義分局警備隊隊部，檢舉說常常有
    青少年在獅子王舞廳外面交易毒品。我們報告隊長後，由隊長排班請我們過去查
    察。我們當天約凌晨一、二時許，到達獅子王舞廳，在現場等候很久，看到很多
    青少年在那邊晃，我們為了不引起他們的注意，我們就分開來觀察，分別站在和
    平路、民族路上觀察，後來就看到丙○○騎機車載著林惠婷。後來林惠婷就拿出
    一大包白色的東西，我同事張家銘剛好站在林惠婷他們旁邊，距離他們不遠的地
    方約三、四步，不到兩公尺的距離，因為張家銘距離他們比較近，所以可以看到
    林惠婷手上拿的就是Ｋ他命，而林惠婷當時正在與丁○○交易毒品，我們就表明
    身分，出示警察證件，張家銘把他們手上的Ｋ他命拿走等語（參見本院九十二年
    度訴字第一三六五號卷影本《下稱本院二卷》第一五九頁正面）；另一名本件查
    獲警員即證人甲○○於九十二年十二月十一日本院審理中亦結證述：案發當時我
    們在現場有四位警員，我、戊○、張家銘及小隊長蔡武昌，張家銘距離被告二人
    最近，我那時站在和平路與民族路口的便利商店外面，當時我有看到丁○○站在
    馬路旁，後來丙○○載林惠婷過來，丙○○把機車停在便利商店前的騎樓，林惠
    婷下車走向丁○○，張家銘看到林惠婷拿一包Ｋ他命給丁○○後，就走向前去，
    我們其他人也跟著過去等語（參見本院二卷第二五—二六頁）；又另一名本
    件查獲警員即證人張家銘於九十二年十二月十一日本院審理中亦結證稱：我當時
    站在民族路上走動，並不固定站什麼地方，看到丁○○在ＯＫ便利商店外面的馬
    路上，好像在等人，我們直覺判斷認為那個時候會在那邊等人可能是要交易，我
    們就特別注意丁○○，後來看到丙○○、林惠婷騎機車過來，他們把機車停在和
    平路上，他們走過去丁○○那邊，我發現他們走向丁○○的時候，我也有走向丁○○，後來我看到林惠婷拿著一包罐裝的東西，我們四個人是我最接近被告，也
    是最早上前查獲他們的，但是我們幾乎是同時到達被告那邊，我一邊跑，一邊看
    他們，還要注意車子及我的同事有沒有一起過來，但是我們一群人到達現場的時
    候，我看到被告拿著的透明袋子內的物品是罐裝白色的，與我們之前查獲的Ｋ他
    命包裝是一樣，所以我們懷疑他們交易的就是Ｋ他命，其他三位警員看我靠近之
    後，幾乎與我也同時到達現場等語（參見本院二卷第二一三—二一四頁）。準此
    ，顯然證人丁○○前開所述各情核與證人戊○、甲○○、張家銘等人所述至案發
    現場查獲之情節，前後連貫吻合。
  (二)而觀以證人丁○○與被告丙○○、同案被告林惠婷於案發以前，並無任何怨隙仇
    恨及金錢糾紛，且不甚熟識，此為證人丁○○與被告丙○○、同案被告林惠婷於
    警詢及偵審中所不否認，是以證人丁○○自無設詞誣攀被告丙○○、同案被告林
    惠婷之理！再衡以證人戊○、甲○○、張家銘均係臺北市政府警察局信義分局警
    員，此有該分局刑事案件報告單、扣押筆錄足憑（參見偵卷影本第四—五頁），
    渠等三人平日職司刑事犯罪偵防工作，本即對民眾之報案秉公處理，而維護社會
    治安及民眾安全，且渠等三人均與證人丁○○、被告丙○○、同案被告林惠婷間
    ，素昧平生，而本件又係民眾以電話報警檢舉該處有交易毒品情形，警方始循線
    前往該處並因此查獲被告丙○○、同案被告林惠婷等情，則證人戊○、甲○○、
    張家銘亦無恣意捏造事端栽贓被告丙○○、同案被告林惠婷有販賣毒品予證人丁○○之理！故綜合並斟酌證人戊○、甲○○及張家銘之前開證詞，雖就無關全案
    本旨之枝微末節處有些微出入，然可認係因隨著案發時間已久或當時所處位置之
    不同而記憶深刻有別或察覺認識有所不同，但關於被告丙○○當時確有騎車附載
    同案被告林惠婷至查獲地點，同案被告林惠婷當時確實有攜帶Ｋ他命前去與證人
    丁○○進行交易一節，則始終證述如一，因此證人戊○、甲○○及張家銘前後或
    彼此回答問題內容詳細程度等些微歧異，均尚不影響本件查獲經過之事實認定。
    故辯護意旨所指摘：證人戊○、甲○○、張家銘彼此所述交付東西為毒品均不一
    致、看見毒品距離不一致、警備車停放地點不一致，同案被告林惠婷有無攜帶側
    邊包包不一致、距離同案被告林惠婷、證人丁○○僅二、三公尺，卻未聽見其等
    對話云云等節，均屬於不影響本件主要案情判斷之瑣碎情節，與本件犯罪構成要
    件之認定均屬無涉，附此敘明。
  (三)雖證人丁○○於初次偵查後經具保在外，嗣後經檢察官傳喚而於九十一年十一月
    二十七日偵查中到庭，卻翻異前詞改以：林惠婷講的都對云云（參見偵卷影本第
    六九頁正面）；復於九十三年十月十九日本院審理中證稱：與林惠婷被查獲的人
    不是在庭的丙○○云云（參見本院九十三年度訴緝字第八五號卷《下稱本院一卷
    》第一三、一三三頁）。然衡情而論，證人丁○○就此部分所述，是否因當庭
    與被告丙○○對質後礙於情面，抑或為被告丙○○、同案被告林惠婷脫免所涉販
    賣毒品罪責，而使其證述前後不一，以求降低法院採信其證詞之證明力，均非無
    疑。按共同被告、證人之陳述有部分前後不符，或相互間有所歧異時，究竟何者
    為可採，法院仍得本其自由心證予以斟酌，非謂一有不符或矛盾，即應認其全部
    均為不可採信，若其基本事實之陳述，果與真實性無礙時，則仍非不得予以採信
    （最高法院九十一年度台上字第三三八八號判決參照）。且被告丙○○確為本件
    查獲當時所騎車附載同案被告林惠婷之人，均據被告丙○○、同案被告林惠婷迭
    於歷次警詢及偵審中供明在卷可查，更徵證人丁○○此部分所述，應屬事後迴護
    被告丙○○、同案被告林惠婷之詞，並無足採，附予指明。
  (四)再如同案被告林惠婷於本院審理中所辯：伊當時確係要代替己○○將該二十五罐
    Ｋ他命退還給丁○○，並非攜帶該二十五罐Ｋ他命前去交貨販賣給丁○○云云屬
    實，因此一辯解對於是否能洗刷同案被告林惠婷之清白，影響至深，衡情而論，
    同案被告林惠婷理當於警詢或檢察官偵查初訊時即會立即主動陳明，方符常理。
    然觀之同案被告林惠婷先於警詢中辯以：Ｋ他命是丁○○販售給我，我先打電話
    給丙○○要他來載我，碰面後，我即告訴丙○○說我想在舞廳內賣Ｋ他命，要丙○○保護我，載我去向丁○○購買，我撥打電話予丁○○，問他那裡有沒有Ｋ他
    命，他即告知有二十五瓶，我再問丁○○要賣多少錢，我告訴他我身上只有六千
    元，丁○○即答應賣給我，我們相約至桃園市○○路與和平路口之ＯＫ便利商店
    前交易，丙○○以機車護送我過去，雙方交易完畢即離去，經我想到很多不好的
    後果，我決定要將Ｋ他命還給丁○○，我又打電話給丁○○說要將Ｋ他命還他，
    因為我不想要了，丁○○說好，我與他約在上開地點，然後要丙○○保護載我過
    去，回到上開地點後，我把Ｋ他命二十五瓶還給丁○○，丁○○把六千元還我，
    丙○○在我身旁陪我，在此際，警方即上前查獲云云（見偵卷影本第九頁正面）
    ；復於偵查中另辯以：一開始我跟丙○○約至中正夜市，我叫他載我去牽機車，
    在路上遇到「大仁」，「大仁」委託我拿東西給丁○○，並叫我向丁○○收六千
    元，並說不用了，我並不知內有Ｋ他命，「大仁」說電話借我，叫我跟丁○○聯
    絡，沒有說那包東西是什麼云云（參見偵卷影本第四六頁反面、第四七頁正面）
    。又佐以被告丙○○於右揭時地騎車附載同案被告林惠婷攜帶上開二十五罐Ｋ他
    命前去交付予證人丁○○而同時遭警查獲逮捕，此有臺北市政府警察信義分局刑
    事案件移送書一紙附卷足稽（參見偵卷影本第一頁），復為被告丙○○及同案被
    告林惠婷於警詢及偵審中所供承在卷。若如同案被告林惠婷所辯：當時伊搭乘丙○○所騎機車，一同攜帶該二十五罐Ｋ他命要去退還給丁○○云云。則依上說明
    ，可知此同時對於被告丙○○至為有利之說辭，如果屬實，則被告丙○○本不待
    他人提示或曉諭，亦當於警詢或偵查初訊中即會有所主張，遑論被告丙○○曾有
    多次犯罪前科，且當時亦身繫詐欺案件正由本院秋股以九十一年度易字第一七二
    五號審理中，業據被告丙○○於偵查中供述在卷（參見偵卷影本第五十頁反面）
    。然被告丙○○於警詢中卻供稱：當時情形是我接到「辣椒」（即同案被告林惠
    婷）的電話，她告知我要我載他去桃園市○○路上的獅子王舞廳，後來我們行經
    桃園市○○路、和平路口（便利商店前）時，「辣椒」要我把車子停下來，便直
    接往男子丁○○的方向走過去，我停好車便上前去找他們，當我到達他們身邊時
    ，我便看見「辣椒」將一包Ｋ他命交付給男子丁○○，然後警方便將我們查獲了
    。我知道Ｋ他命二十五瓶（罐）為林惠婷所有云云（參見偵卷影本第十三頁反面
    、第十四頁正面第三行）；且亦供述：（問：但為何林惠婷於警訊筆錄中供稱她
    第一次是由你載到桃市○○路、和平路口向男子丁○○購買Ｋ他命，是因為後來
    自己覺得有些不妥，便要你再載她回桃市○○路、和平路口將Ｋ他命退還給丁○○而才遭警方查獲，你如何解釋？）答：我不知她為何要如此說云云；（問：你
    為何要載林惠婷至桃園市○○路、和平路口ＯＫ便利商店前與男子丁○○進行毒
    品交易？）答：因為她是我朋友，所以我義務幫忙她，到了現場，我才發現她們
    是在進行毒品交易云云（參見偵卷影本第十四頁正、反面）；又於偵查中供述：
    她（指同案被告林惠婷）打電話叫我三點半到中正路尾接她。我三點多就載她過
    去。本來我要載她去牽車，在路上遇到她朋友，她說要講一下話，她就說先載她
    去獅子王，她要找一下人云云（參見偵卷影本第五十頁反面）。準此以觀，足見
    同案被告林惠婷上開所辯，當係臨訟虛構之詞，並不可採。
  (五)又同案被告林惠婷對於Ｋ他命之市場行情及購入與售出間之價差利潤知之甚稔，
    此亦據其於警詢及偵查中供明在卷（參見偵卷影本第十頁正面、第四十七頁正面
    ），亦足作為同案被告林惠婷確有參與本件共同販賣Ｋ他命犯行之佐證。且觀以
    同案被告林惠婷既已知悉第三級毒品Ｋ他命之非法交易市場之行情，其又為智慮
    健全之人，當已充分明瞭Ｋ他命為政府立法禁止買賣交易之管制物品，若經查獲
    有販賣情事，勢將接受刑事重典之處罰！然如同案被告林惠婷當時既非向證人丁○○購買Ｋ他命之買家，竟不擔心於午夜時分，可能有遭警方誤會其是從事販賣
    Ｋ他命之歹徒，猶攜帶上開大量之Ｋ他命外出前往公共場所，若謂其僅係代替證
    人己○○去退還毒品Ｋ他命予證人丁○○云云，孰人能信？再觀以同案被告林惠
    婷於本院審理中雖辯稱：當晚己○○被打傷回來，所以我代替己○○攜帶上開Ｋ
    他命要去退還給丁○○云云；然對照證人己○○於本院審理中證稱：當晚我被四
    個人打，我眼睛被打得很嚴重，從外觀上看得出來，隔天早上有腫起來。我沒有
    去驗傷云云（參見本院卷第一六八—一六九、一七頁），衡情而論，若證人己○○當時所受傷勢嚴重，當會立即前往就醫治療，但證人己○○卻未如此，猶能
    獨自自外面安然返回被告丙○○位於桃園縣桃園市○○○路○段五九號五樓之三
    ，亦應由當時出面購買之證人己○○親自為之，抑或由證人己○○央請被告丙○○騎車附載伊前去，實無委由與本件不相關之第三者即同案被告林惠婷代勞之可
    能！
  (六)被告丙○○之選任辯護人所舉證人乙○○於本院審理中之證述（即證人乙○○證
    稱：己○○於案發當日有向渠借款六千元云云），擬證明同案被告林惠婷於查獲
    案當時向證人丁○○所收取之六千元現金，是證人丁○○所退還原先證人己○○
    向彼購買二十五罐Ｋ他命之價款云云。然本院認定同案被告林惠婷上開所辯：伊
    當時係要代替己○○將該二十五罐Ｋ他命退還給丁○○云云，並不可採，理由已
    如前述。而證人丁○○已迭於警詢及偵審中明確證稱：本次二十五罐Ｋ他命買賣
    之交易價款為一萬元，等我拿到東西之後，我再向朋友收完錢再拿給「大仁」，
    我有告訴「大仁」說我身上沒有那麼多錢，還要向我朋友收錢後才能拿錢給他。
    是「大仁」叫我拿六千元給那個女孩子，是我要歸還「大仁」出的包廂與門票的
    錢等語（參見偵卷影本第十二頁正面、第六十九頁正、反面、第七十頁正面、本
    院一卷第一三一、一六五頁），核與同案被告林惠婷於偵查中所供述：（問：妳
    怎知道要收多少錢？）答：是「大仁」跟我說要收六千元，丁○○也有說他有跟
    「大仁」借六千元，所以我是要將錢拿回去給「大仁」等語情節相符（參見偵卷
    影本第六九頁正面），更足認證人丁○○此部分所述，方屬真實。另衡情以觀，
    茍該扣案之六千元即為本件販賣上開二十五罐Ｋ他命之價款，姑不論是證人丁○○販予證人己○○，抑或證人己○○販予證人丁○○，則證人丁○○若要推卸罪
    責，大可逕自證稱本次向證人己○○購買二十五罐Ｋ他命之價款即為六千元即可
    ！何須大費周章，另行編造本次二十五罐Ｋ他命交易之價款為一萬元，該六千元
    是「大仁」叫我拿給同案被告林惠婷，是我要歸還「大仁」出的包廂與門票的錢
    之說辭？再者，證人乙○○於本院審理時中證稱：我與「大仁」是在中正二街的
    全耀財務公司認識。他與財務公司裡的同事是朋友，他常常來找他朋友，就這樣
    認識。我在檳榔攤顧攤，上班時間是下午四點至晚上十二點，攤位在財務公司旁
    邊。約秋天的一個晚上九、十點，「大仁」跑來問我身上有多少錢，我告訴他身
    上沒有什麼錢，錢放在家裡，而且最多只能借他六千元，但要等我回家拿才可以
    借給他，我十二點下班回到中壢的家拿錢，約一點打電話給「大仁」，他說他在
    獅子王，叫我把錢拿到獅子王給他，我約一點至一點半左右，到獅子王把錢交給
    「大仁」，沒有叫他寫收據，他說約一、二個禮拜要還。看到「大仁」的時候，
    他臉上沒有受傷。我只有這一次借他錢過云云（參見本院一卷第一三九—一四一
    頁）。然衡諸常情，證人乙○○於證人己○○前去伊上班地點向伊借錢時，伊當
    時身上並無適當之金錢可供借貸，理應向證人己○○陳明不便之處，或向店家或
    同事先行借貸後，再轉貸予證人己○○，並要求翌日再予返還，抑或於下班後搭
    載證人己○○返家取款即可！詎料證人乙○○竟捨此種種便利借款之途徑不為，
    竟仍大費周章於深夜零時下班後，自桃園縣桃園市之上班地點驅車返回其位於桃
    園縣中壢市○○○路十六巷二十號八樓住處取得六千元，再不厭其煩地驅車前往
    桃園縣桃園市○○路之獅子王舞廳後，將該區區之六千元借予證人己○○？且觀
    之證人乙○○上開所述，證人己○○前去伊上班地點借錢之時點為晚上九、十點
    ，且看到證人己○○的時候，沒有看到他臉上有受傷云云，顯均與同案被告林惠
    婷於本院審理中供稱：「大仁」是於九十一年十一月八日晚上十一時接到電話，
    才從大興西路二段五九號五樓之三出去的云云（參見本院二卷第三十九頁），及
    同案被告林惠婷及證人己○○於本院審理中均陳述證人己○○當時臉上有受傷等
    情，相互矛盾齟齬。又觀之證人己○○既然毫無任何資力，並陳稱：丁○○到財
    務公司拿一罐Ｋ他命給我吸食，我吸過以後覺得沒有什麼感覺，丁○○再拿二十
    五罐Ｋ他命給我，說他向朋友調的，一罐五百元，我認為太貴說不要，但是他說
    沒關係，叫我先拿著，以後再還他。乙○○開車來獅子王舞廳樓下把錢交給我，
    我再把六千元交給丁○○云云（參見本院一卷第一、一二頁），衡諸常理
    ，證人己○○當時手頭如此拮据窘困，且證人丁○○所提供之Ｋ他命經其施用後
    止痛效果不佳，又何需向他人借錢購買此一數量高達二十五罐之效果不佳的Ｋ他
    命之理！再參之同案被告林惠婷於本院審理中陳述：於九十一年十一月八日晚上
    ，己○○與伊及丙○○之女友同處於大興西路二段二段五九號五樓之三云云（參
    見本院二卷第三十九頁），則若證人己○○缺錢使用，何以不向同案被告林惠婷
    或被告丙○○之女友借貸即可，又何須要向證人乙○○借款，而證人乙○○尚須
    大費周章從桃園市上班地點開車回中壢市住處，再從中壢市住處開車前往桃園市
    獅子王舞廳，僅為借予證人己○○區區六千元之理！更遑論依臺灣桃園監獄函覆
    本院有關受刑人即證人己○○自九十一年十一月十六日起之會客接見紀錄，同案
    被告林惠婷於一年間前去接見證人己○○之次數竟高達二十三次之多，且多次提
    及男女私密情感之問題（參見本院一卷第七十四—一三頁），顯見同案被告林
    惠婷與證人己○○之間關係甚為親密，非比尋常。據上論述，在在顯示出證人己○○、乙○○等人上開所述，均係事後刻意附和曲迎同案被告林惠婷之辯解，顯
    與事理嚴重相違，並與本件事實不符，殊無足採。
  (七)再本件現場查獲扣案之上開疑似第三級毒品Ｋ他命二十五罐，經送請內政部警政
    署刑事警察局鑑驗結果，確均含有第三級毒品Ｋ他命成分，此有該局九十二年一
    月二十四日鑑驗通知書一紙附卷可稽（參見偵卷影本第八五頁正面），是以扣案
    之上開二十五罐之物品確屬第三級毒品Ｋ他命無訛。
  (八)又證人己○○即為綽號「大仁」之人一節，亦據同案被告林惠婷及被告丙○○於
    本院審理中供述在卷（參見本院一卷第四八、五十頁、本院二卷第一六七頁），
    並據證人丁○○於本院審理中當庭指認在卷無訛（參見本院一卷第一六四頁）。
    再佐以同案被告林惠婷與被告丙○○涉犯本件共同販賣第三級毒品Ｋ他命之犯行
    ，經臺灣桃園地方法院檢察署檢察官於九十二年六月三十日提起公訴，此有起訴
    書一份在卷足憑，參以同案被告林惠婷於收受本件起訴書後，於九十二年八月十
    五日（接見紀錄上所蓋印章誤為九十二年七月十五日，印章下端手寫之日期方屬
    正確），前去臺灣桃園監獄接見證人己○○時，曾提及如何將本件起訴書交給證
    人己○○看，同案被告林惠婷又於九十二年八月二十一日再度前去接見證人己○○時，又提及「他們說東西（本院查應是指Ｋ他命）是你賣的」云云，此有臺灣
    桃園監獄所函覆之受刑人即證人己○○之會客接見紀錄二紙附卷足憑（參見本院
    二卷第一六、一一八頁）。準此以觀，足認證人己○○即是綽號「大仁」之人
    無誤。
  (九)復觀以第三級毒品Ｋ他命物稀價昂，取得不易，且為政府嚴予查緝取締之違禁物
    ，而非法販賣第三級Ｋ他命之刑責甚重，凡非法販賣第三級Ｋ他命者苟無利潤可
    圖，衡情應無甘冒被查緝法辦重刑之危險而無端代替他人運送或返還之理！又查
    同案被告林惠婷於警詢及偵查中亦提及販入與販出Ｋ他命間，有相當多之利潤價
    差存在（參見偵卷影本第十頁正面、第四十七頁正面），足見同案被告林惠婷、
    被告丙○○乃意圖營利而販賣第三級毒品Ｋ他命，於證人己○○、丁○○初步達
    成販賣Ｋ他命之共識後，嗣再由被告丙○○騎車附載同案被告林惠婷前去交付毒
    品，以完成買賣交易一情甚明。
  (十)再查，同案被告林惠婷、被告丙○○與證人己○○何涉？茍彼此間無相當程度之
    信賴基礎，被告丙○○又何須至愚甘冒被警查獲之風險，平白無故騎車附載同案
    被告林惠婷替證人己○○運送上開毒品前去交付予證人丁○○之理？且證人己○○又何能如此信賴而交付上開毒品予同案被告林惠婷、被告丙○○，而不擔心遭
    渠等二人出賣？又觀之同案被告林惠婷及被告丙○○於警詢中所述（參見上開理
    由(四)），及證人己○○於本院審理中亦曾證稱：後來我就搭計程車去丙○○大興
    西路的住處，丙○○知道我身上有二十五罐Ｋ他命等語（參見本院一卷第一五三
    頁），顯然被告丙○○於遭警方查獲之前，即已知悉其所騎車附載同案被告林惠
    婷之身上所攜帶之二十五罐物品，即為第三級毒品Ｋ他命無訛，且對照被告丙○○前於本院審理中亦曾供述：「大仁」出去被打回來之後，手上拿著一包東西，
    林惠婷有指責他，說他既然身上都沒有錢出去，回來為何會帶些東西等語（參見
    本院一卷第四十頁），更徵被告丙○○嗣後於本院審理中所辯：被警方查獲後才
    知林惠婷所攜帶之物為第三級毒品Ｋ他命云云，應屬事後避重就輕之詞，不足採
    信。據上說明，堪認被告丙○○應有與同案被告林惠婷、證人己○○共同意圖營
    利，基於販賣第三級毒品Ｋ他命之犯意聯絡及行為分擔而為本件犯行一情，應可
    認定。
  (十一)此外，復有扣案之同案被告林惠婷、被告丙○○與證人己○○所有共犯本件犯罪
    所用之「000000000」門號行動電話機具一具（含ＳＩＭ卡一枚）可
    資佐證。綜上所述，足認被告丙○○前開所辯，要屬空言避就推諉圖卸之詞，殊
    無可採。從而，本件事證已臻明確，被告丙○○之犯行洵堪認定，應予依法論科
    。
  (十二)至辯護意旨所謂：警方有違法監聽或以丁○○為釣魚方式辦案情事，查獲之Ｋ他
    命二十五罐，違反無票搜索扣押規定，顯屬違法扣押，警方無從認定被告林惠婷
    、丙○○為現行犯或準現行犯而有權加以拘提並帶至警局製作筆錄力云云（參見
    本院一卷第六一—七四頁‧刑事聲請暨辯護意旨狀）。然查，本件是警方接獲民
    眾檢舉電話後，始派員前往案發現場附近查察，並於案發現場即時發覺同案被告
    林惠婷與被告丙○○二人與證人丁○○正在進行毒品交易而當場查獲一情，已據
    本件查獲警員即證人戊○、甲○○及張家銘分別於本院審理中證述明確在卷可按
    （參見本院二卷第一五八—一六五、二四—二一一頁），是本院依本件卷證資
    料審核警方發動強制處分權要件，尚符合刑事訴訟法第八十八條第二項及第一百
    三十條之現行犯逮捕及附帶搜索規定，且無任何違法監聽或釣魚辦案情事，是以
    辯護意旨此部分所認，均屬空言臆測及誤解之詞，均無足採，特予指明。
三、查本件被告丙○○犯罪後，毒品危害防制條例部分條文業於九十二年七月九日經
    立法院修正三讀通過並經總統公布，定於九十三年一月九日施行，有關修正前後
    之毒品危害防制條例第四條處罰規定新舊法之構成要件及法定本刑均未修正，不
    生新法或舊法較有利於行為人之問題，自應適用修正後之規定論處，合先敘明。
    按Ｋ他命係業經公告列為毒品危害防制條例第二條第二項第三款之第三級毒品，
    禁止非法持有、施打、吸用、製造、運輸或販賣。核被告丙○○所為，係犯毒品
    危害防制條例第四條第三項之販賣第三級毒品罪。被告丙○○運輸第三級毒品Ｋ
    他命後，進而販賣，其運輸之低度行為應被其販賣之高度行為所吸收，不另論罪
    。被告丙○○、同案被告林惠婷與證人己○○，就上開犯行具有犯意聯絡及行為
    分擔，均為共同正犯。又被告丙○○前於八十六年間因犯詐欺罪，經臺灣臺中地
    方法院於八十七年五月二十九日，以八十七年度易更字第一三號判處有期徒刑八
    月確定，又因軍法逃亡案件，經判處有期徒刑一年，嗣經法院裁定應執行有期徒
    刑一年六月確定，甫於八十八年六月二十七日縮短刑期執行完畢，此有臺灣臺中
    地方法院八十七年度易更字第一三號刑事判決書、臺灣高等法院被告全國前案紀
    錄表各一份附卷可參，其前受有期徒刑之執行完畢，於五年以內再犯本件最重本
    刑為有期徒刑以上之罪，為累犯，應依刑法第四十七條之規定，加重其刑。爰審
    酌被告丙○○與同案被告林惠婷及證人己○○等人為圖己利，販賣毒品戕害他人
    身心，影響國家禁毒政策，且犯後未能坦認犯行，未見悔意，態度不佳及其犯罪
    之手段、目的與所生危害，惟考量被告丙○○於本件中並非基於首要地位，所涉
    情節非重等一切情狀，量處如主文所示之刑，以資懲儆。
四、查九十三年一月九日修正施行之毒品危害防制條例第十八條第一項增列查獲之第
    三、四級毒品及製造或施用毒品之器具，無正當理由擅自持有者，均予沒入銷燬
    之規定，而同條例第十九條則未修正；且修正後毒品危害防制條例第十一條之一
    規定，第三級毒品若有正當理由得以持有，故第三級毒品非屬絕對禁止持有之違
    禁物；而同條例就無正當理由而擅自持有第三級毒品者，並無科處刑罰之規定，
    依同條例第十八條第一項前段規定，無正當理由而擅自持有第三級毒品，該查獲
    之第三級毒品，由查獲之機關依法為沒入銷燬之，而非由法院宣告沒收銷燬之。
    本件扣案之上開第三級毒品Ｋ他命二十五罐（原總毛重五五點六公克，總淨重一
    八點五九公克，經取樣零點四公克化驗，驗餘淨重一八點一九公克），均含有第
    三級毒品愷他命（即Ｋ他命）成分，有上開鑑驗通知書一紙附卷可參，雖屬第三
    級毒品，惟依上開說明，依法自不得宣告沒收銷燬之，然扣案之上開第三級毒品
    Ｋ他命二十五罐既係被告丙○○、同案被告林惠婷與證人己○○所有共犯本件販
    賣第三級毒品Ｋ他命所用之物，且扣案用以包裝第三級毒品Ｋ他命之二十五罐罐
    裝物，既均係用於包裹第三級毒品Ｋ他命，以防裸露或潮濕，亦係供販賣第三級
    毒品Ｋ他命夾藏包裝所用之物，故均應依毒品危害防制條例第十九條第一項前段
    之規定，併予宣告沒收。另鑑驗所耗損之第三級毒品，既已滅失，爰不另為沒收
    之諭知，併此敘明。再扣案之「000000000」門號行動電話機具一具
    （含ＳＩＭ卡一枚），係證人己○○所有供犯本件販賣第三級毒品罪所用之物，
    業據證人丁○○、同案被告林惠婷於本院審理中供明在卷可按，應依毒品危害防
    制條例第十九條第一項前段規定宣告沒收。至於本件扣案雖另尚有「0000
    00000」門號行動電話機具一具（含ＳＩＭ卡一枚），惟該物品係證人丁○○所有，而非係被告丙○○、同案被告林惠婷、與證人己○○所有共犯本件販賣
    第三級毒品罪所用或所得之物；另扣案之六千元，依證人丁○○於警詢及偵審中
    上開所述，可認該六千元係伊要償還證人己○○先前代墊之包廂與門票的錢。此
    外，又查無其他積極證據足以認定該六千元係本件毒品交易所得之物，均爰不另
    為沒收之諭知，併此敘明。
五、至證人己○○顯涉犯毒品危害防制條例第四條第三項之販賣第三級毒品罪嫌，因
    此部分未據公訴人起訴，本院自無從予以審酌，爰由檢察官另為適法之處理，併
    此敘明。
據上論斷，應依刑事訴訟法第二百九十九條第一項前段，毒品危害防制條例第四條第
三項、第十九條第一項前段，刑法第十一條、第二十八條、第四十七條，判決如主文
。
本案經檢察官孫沛琦到庭執行職務。
中　　　華　　　民　　　國　　九十三　　年　　 十一 　　月　　二十二　　日
                              臺灣桃園地方法院刑事第十二庭
                                  審判長法  官　  游  紅  桃
                                        法  官　  黃  永  定
                                        法  官　  林  家  賢
右正本證明與原本無異。
如不服本判決，應於收受送達後十日內向本院提出上訴狀（應附繕本），上訴於臺灣
高等法院。
　                                      書記官　  戴  育  萍
中　　　華　　　民　　　國　　九十三　　年　　 十一 　　月　　二十五　　日
附錄本判決論罪科刑法條：
毒品危害防制條例第四條第三項：
製造、運輸、販賣第三級毒品者，處五年以上有期徒刑，得併科新臺幣五百萬元以下
罰金。
